臺灣板橋地方法院刑事判決　　　　　　 100年度易字第1701號
公　訴　人　臺灣板橋地方法院檢察署檢察官
被　　　告　黃崇凱
上列被告因侵占案件，經檢察官提起公訴（100 年度偵字第9219
號），被告於準備程序中為有罪陳述，經告知簡式審判程序之旨
，並聽取當事人意見後，經本院合議庭裁定由受命法官進行簡式
審判程序，判決如下：
    主  文
黃崇凱犯業務侵占罪，累犯，處有期徒刑伍月，如易科罰金，以
新臺幣壹仟元折算壹日。
    事  實
一、黃崇凱前因自民國91年11月7 日起至92年6 月12日犯連續行
    使偽造私文書罪，經本院以97年度簡字第8678號刑事簡易判
    決判處有期徒刑四月，減為有期徒刑二月，如易科罰金，以
    銀元三百元折算一日，於98年5 月15日確定，並於98年7 月
    21日易科罰金執行完畢。
二、黃崇凱於99年1 月間受雇於嘉楓食品股份有限公司（下稱嘉
    楓公司，設新北市○○區○○街29巷17號），擔任該公司業
    務，負責銷售及收取貨款業務，為從事業務之人。詎其於任
    職期間，因購買中古車與車商發生車輛瑕疵而未能解約之紛
    爭，致積欠銀行貸款，且其父親罹患大腸癌，亦亟須金錢，
    竟基於將其因執行收受貨款業務所持有之公司已收貨款挪供
    為己用之業務侵占之犯意，意圖為自己不法之所有，於同年
    6 月至9 月間，將其為公司所收取之如附表所示之各該筆款
    項，挪供己用之方式，變易原依業務關係之應將各該筆款項
    依限按各筆科目繳回公司之意思為自己所有之意思，侵占各
    該筆款項，以得其不法之利益。嗣因嘉楓公司發現客戶應收
    帳款有異，經查證後，始查悉上情。
三、案經嘉楓公司告訴臺灣板橋地方法院檢察署檢察官偵查起訴
    。
    理  由
一、本案被告黃崇凱所犯係死刑、無期徒刑或最輕本刑為三年以
    上有期徒刑以外之罪，於本院準備程序進行中，被告先就被
    訴事實為有罪之陳述，經本院告知簡式審判程序之旨，並聽
    取公訴人、被告之意見後，由本院合議庭依刑事訴訟法第27
    3 條之1 第1 項規定，裁定由受命法官獨任進行簡式審判程
    序。
二、上開犯罪事實，業據被告黃崇凱於偵查及本院審理中均坦承
    不諱，核與告訴代表人麥燕芳、代理人莊敬榮、公司會計黃
    麗琴指訴情節相符，並有客戶提出予嘉楓公司之已付款證明
    書在卷可查，堪認被告上開具任意性自白，係與事實相符。
    綜上，本案事證明確，被告犯行洵堪認定，應予依法論科。
三、核被告黃崇凱所為，係犯刑法第336 條第2 項業務侵占罪。
    按接續犯係基於單一之犯意，以單一行為之數個舉動，接續
    進行同一犯罪，在犯罪完成以前，其各個舉動均屬犯罪行為
    之一部，而接續的侵害同一法益，為實質上一罪（最高法院
    91年台非字第295 號判決要旨參照）。查以，本案被告係因
    利用其任職期間之機會，接續將其業務上所持有之他筆筆款
    項侵占入己而挪供已用，自堪認定被告係利用其任職期間之
    職務上收取款項之機會，出於單一接續業務侵占之犯意，為
    一次至多次之侵占款項行為，且均係接續侵害同一法益，自
    應認屬接續犯，而論以一罪。被告前受有如事實欄一所示之
    犯罪科刑及執行情形，有臺灣高等法院被告前案紀錄表一份
    在卷可憑，其受有期徒刑之執行完畢後，五年以內故意再犯
    本件有期徒刑以上之罪，為累犯，應依刑法第47條第1 項之
    規定加重其刑。另查以，本案被告係因購車糾紛致積欠車款
    ，並同時遭遇父親罹患癌症，一時急須資金，始為本案犯行
    ，且依卷內事證，被告初期僅係延後將應受款項繳回於公司
    ，堪推認被告惡性尚非重大，是其本案犯行，依其情狀，顯
    非無可憫恕之情，是本案科以最低刑度仍屬過重，爰依刑法
    第59條規定，酌減其刑。爰審酌被告受雇他人擔任業務收款
    工作，本應盡善良管理人之注意義務，執行業務，竟為侵占
    貨款，所為顯屬非是，茲斟酌其素行、犯罪之動機其犯罪之
    手段、所得之金額、犯後坦承犯行並已經賠償被害人與被害
    人達成和解等一切情狀，茲就其所犯本案之罪，量處如主文
    所示之刑，並諭知如易科罰金之折算標準，以示懲儆。
據上論斷，應依刑事訴訟法第273 條之1 第1 項、第299 條第1
項前段，刑法第336 條第2 項、第47條第1 項、第59條、第41條
第1 項，刑法施行法第1 條之1 第1 項、第2 項前段，判決如主
文。
本案經檢察官王家春到庭執行職務。
中    華    民    國   100    年    10    月    14    日
                  刑事第三庭  法  官  陳世旻
┌────────────────────────────┐
│附表：                                                  │
├──┬──────┬─────────┬────────┤
│編號│  客戶名稱  │     出貨月份     │ 侵占金額       │
├──┼──────┼─────────┼────────┤
│  1 │    亞運    │    99年7、8月    │  5,760元       │
├──┼──────┼─────────┼────────┤
│  2 │    海宴    │     99年8 月     │ 70,345元       │
├──┼──────┼─────────┼────────┤
│  3 │伙鍋（中正）│     99年8 月     │  9,442元       │
├──┼──────┼─────────┼────────┤
│  4 │伙鍋（長安）│    99年7、8月    │ 22,257元       │
├──┼──────┼─────────┼────────┤
│  5 │    長城    │    99年6、8月    │ 36,602元       │
├──┼──────┼─────────┼────────┤
│  6 │    天石    │     97年10月     │ 23,400元       │
├──┼──────┼─────────┼────────┤
│  7 │   鍋加鍋   │     97年10月     │  5,000元       │
├──┼──────┼─────────┼────────┤
│  8 │    鮮宴    │  99年6、8、9 月  │ 80,361元       │
├──┼──────┼─────────┼────────┤
│  9 │    旭鍋    │     99年8 月     │    259元       │
├──┼──────┼─────────┼────────┤
│ 10 │    黑木    │     99年7 月     │  1,701元       │
├──┼──────┼─────────┼────────┤
│ 11 │  GOOD DAY  │     99年7 月     │ 10,290元       │
├──┼──────┼─────────┼────────┤
│ 12 │   新時代   │     99年7 月     │  5,400元       │
├──┴──────┴─────────┼────────┤
│                           總  計     │270,817元       │
└───────────────────┴────────┘
以上正本證明與原本無異
如不服本判決應於送達後10日內向本院提出上訴狀
                              書記官  梁福建
中    華    民    國   100    年    10    月    18    日
附錄：本案論罪科刑法條全文：
中華民國刑法
第   336    條（公務公益侵占罪、業務侵占罪）
對於公務上或因公益所持有之物，犯前條第一項之罪者，處一年
以上七年以下有期徒刑，得併科五千元以下罰金。
對於業務上所持有之物，犯前條第一項之罪者，處六月以上五年
以下有期徒刑，得併科三千元以下罰金。
前二項之未遂犯罰之。
中華民國刑法施行法
第    1- 1 條
中華民國九十四年一月七日刑法修正施行後，刑法分則編所定罰
金之貨幣單位為新臺幣。
九十四年一月七日刑法修正時，刑法分則編未修正之條文定有罰
金者，自九十四年一月七日刑法修正施行後，就其所定數額提高
為三十倍。但七十二年六月二十六日至九十四年一月七日新增或
修正之條文，就其所定數額提高為三倍。